# 金融企业计提减值准备的问题

提问人：你瞅我干啥 时间：2019-12-25 08:05:06
请教陈老师及其他各位大神被审计单位是一家金融企业， 2019 年起开始执行新金融工具准则，预审过程中遇到了两个问题请老师解惑。
1 、新金融工具准则计提预期信用损失的方法和监管要求的五级分类计提减值方法之间如何进行选择？
目前，被审计单位有几项金融资产发生了逾期情况，在计提减值准备时，五级分类有一个固定的比例计提，预期信用损失要求对违约概率、预期损失金额及违约风险敞口去判断。被审计单位拟继续采用五级分类笔记计提，这样做是否不妥当。
2 、预期信用损失与未来现金流量折现的问题
被审计单位有一项金融资产发生的减值迹象，债务人已进入破产重整程序。
被审计单位在计提减值时拟采用未来很可能收回的金额折现为基础，计算账面与其差额作为预期信用损失的计提金额，这样是否符合预期信用损失的理论要求。
3 、金融企业单独计提的金融资产减值准备未来转回是否属于非经常性损益？
被审计单位（金融企业）在以前年度有单独计提的贷款减值准备，本期收回了部分。被审计单位财务人员判断该项收益为经常性损益，其判断是否合理。
在判断是否非经常性损益时，金融企业与传统制造业是否标准不同？
谢谢老师解惑！

回答人：chenyiwei
1 、五级分类和信用减值三阶段之间没有直接的对应关系，需根据新准则要求重新确定三阶段的具体判断标准。
2 、可以。
3 、考虑到此类款项的减值转回可能并非偶发性，且贷款也是正常经营业务，故可能可以接受其作为经常性损益，但也要关注与监管部门的沟通，并注意是否存在通过减值准备的计提和转回操纵利润的情况。